【裁判字號】    99,裁,3366
【裁判日期】    991216
【裁判案由】    全民健康保險法
【裁判全文】
最  高  行  政  法  院  裁  定
                                      99年度裁字第3366號
抗  告  人  劉泓志即祐民診所
                        送達代收人  楊岫涓
上列抗告人因與相對人行政院衛生署中央健康保險局間全民健康
保險法事件，對於中華民國99年10月11日高雄高等行政法院99年
度簡字第286號裁定，提起抗告，本院裁定如下︰
    主  文
抗告駁回。
抗告訴訟費用由抗告人負擔。
    理  由
一、按對於適用簡易程序之裁定提起抗告，須經本院許可。前項
    許可，以訴訟事件所涉及之法律見解具有原則性者為限，行
    政訴訟法第235條定有明文。所謂法律見解具有原則性，係
    指該訴訟事件所涉及之法律問題意義重大，而有加以闡釋之
    必要情形而言。例如原裁判所適用之行政命令有牴觸法律之
    虞，或高等行政法院就同類事件所表示之法律見解存在歧異
    ，或與本院向來之見解互相牴觸，有由本院確認或統一法律
    上意見之必要等情形屬之。
二、緣抗告人因全民健康保險法事件，不服相對人對於抗告人申
    領之醫療點數進行核扣，而依行政訴訟法第8條規定，提起
    給付訴訟。原裁定以：抗告人為醫事服務機構，並非全民健
    康保險之被保險人、受益人或投保單位，故本件管轄不適用
    行政訴訟法第15條之2之規定。又相對人係屬公法人之機關
    ，所在地在臺北市，應依同法第13條第1項之規定，以其公
    務所所在地之行政法院即臺北高等行政法院管轄，原法院並
    無管轄權，乃依職權予以移送等語，資為論據。
三、抗告意旨略謂：行政院衛生署中央健康保險局雖於99年1月1
    日改制，但其各區之業務及費用徵收均各自獨立，故各區應
    仍具有行政訴訟法第25條之當事人能力，自得為訴訟之主體
    ，業經司法院行政訴訟及懲戒廳99年5月12日廳行二字第099
    0005906號函文肯認在案。則抗告人向原法院提起本件訴訟
    ，並無管轄錯誤問題，原裁定認應以相對人所在地即臺北市
    之管轄法院（即臺北高等行政法院）管轄，自有違誤云云。
四、惟查，中央健康保險局於99年1月1日改制為行政機關，原中
    央健康保險局南區分局改為行政院衛生署中央健康保險局南
    區業務組，並無當事人能力，抗告人提起本件訴訟時，係以
    行政院衛生署中央健康保險局為相對人，其既屬公法人之機
    關，按行政訴訟法第13條第1項規定，自應由其所在地之法
    院為管轄法院，原裁定已論明抗告人並非全民健康保險之被
    保險人、受益人或投保單位，不適用行政訴訟法第15條之2
    管轄權之規定，故原裁定予以移送，並無不合。抗告意旨無
    非就本件管轄權法院何屬為爭議，並無所涉及之法律見解意
    義重大，而有由本院加以闡釋必要之原則性情事。依首揭規
    定及說明，其抗告不應許可，難謂合法，應予駁回。
五、據上論結，本件抗告為不合法。依行政訴訟法第104條，民
    事訴訟法第95條、第78條，裁定如主文。
中    華    民    國    99    年    12    月    16    日
                    最高行政法院第六庭
                        審判長法官  藍  獻  林
                              法官  林  樹  埔
                              法官  廖  宏  明
                              法官  姜  素  娥
                              法官  林  文  舟

以  上  正  本  證  明  與  原  本  無  異
中    華    民    國    99    年    12    月    17    日
                              書記官  賀  瑞  鸞

司法院資訊處製作；財團法人民間司法改革基金會備份。
